【裁判字號】    92,簡上,262
【裁判日期】    921009
【裁判案由】    竊盜
【裁判全文】
臺灣板橋地方法院刑事判決                        九十二年度簡上字第二六二號
    上  訴  人
    即  被  告  乙○○
右列上訴人因竊盜案件，不服本院九十二年度簡字第一０六八號，中華民國九十二年
六月十八日第一審判決（聲請案號：九十二年度偵字第三五０六號），提起上訴，本
院管轄之第二審合議庭判決如左：
    主  文
上訴駁回。
    事  實
一、乙○○意圖為自己不法之所有，於民國九十二年三月十一日晚間十時四十分許，
    在臺北縣五股鄉○○路○段一八九巷巷底，以自備客觀上足認為兇器之扳手三支
    ，著手竊取甲○○所有車牌號碼ＡＬ─六五二八號自用小客車之電瓶，於開啟引
    擎蓋尚未得手之際，為警當場發覺查獲，並扣得上開扳手三支。
二、案經臺北縣政府警察局蘆洲分局報請臺灣板橋地方法院檢察署檢察官偵查並聲請
    簡易判決處刑。
    理  由
一、訊據被告乙○○固坦承打開上開汽車引擎蓋等情不諱，惟辯稱：沒有竊盜之故意
    ，只是要撿電瓶而已云云。經查：
    (1)右揭事實業據被害人甲○○指訴：警察當場查獲被告打開引擎蓋之車輛為我所
      有，車停放於台北縣五股鄉○○路○段一八九巷二十四號之空地上很久了，並
      有上鎖，汽車電瓶亦為我所有，價值約新台幣（下同）一千元，我要對被告提
      出竊盜告訴等語綦詳（詳參偵查卷第七頁反面、第八頁）。
    (2)再查，被告於本院審理時自承當時並未查看車牌即開啟車門，查看引擎，看裡
      面有無零件，或者是電瓶可不可用，因為在外流浪，電燈沒有電，所以想要拿
      電瓶來使用等語歷歷在卷（詳參本院九十二年九月十日審判筆錄），而本件車
      輛有懸掛車牌停放空地上，已據被害人指述如前，被告並曾自承事先四處搜尋
      至成泰路一段一八九巷發現車牌號碼ＡＬ─六五二八號自用小客車才將之定為
      行竊目標等語明確（同上偵查卷第五頁反面），是顯知悉上開車輛為他人所有
      之車輛應無疑義，被告並自承要拿他人汽車之電瓶來用等語如前，其有不法所
      有之意圖亦明，辯稱無竊盜故意云云，顯不足採信。
    (3)復查，被告於警察查獲時已將上開汽車引擎蓋打開，並站在上開車輛前面等情
      ，亦據被告自承在卷（同上偵查卷第五頁反面），被告顯已著手於竊盜之犯行
      ，亦復無疑，而按刑法第三百二十一條第一項第三款之攜帶兇器竊盜罪，係以
      行為人攜帶兇器竊盜為其加重條件，此所謂兇器，其種類並無限制，凡客觀上
      足對人之生命、身體、安全構成威脅，具有危險性之器物均屬之，且祇須行竊
      時攜帶此種具有危險性之兇器為已足，並不以攜帶之初有行兇之意圖為必要，
      最高法院著有七十九年臺上字第五二五三號判例甚明。本件扣案之扳手係鐵器
      在客觀上具有危險性，足以對人之身體、安全構成威脅，為兇器之一種應屬無
      疑，被告既自承於竊取上開電瓶時確有攜帶並欲使用上開扣案扳手，揆諸前揭
      判例之意旨，自應論以加重竊盜之罪責。
    (4)綜上，被告所辯並不足採信。此外，並有贓物認領保管單一紙及扣案之扳手三
      支在卷可資佐證，本件事證明確，被告之犯行洵堪認定。
二、被告乙○○攜帶兇器竊取他人汽車電瓶未得手，核其所為，係犯刑法第三百二十
    一條第二項、第一項第三款之攜帶兇器加重竊盜未遂罪。原審以上訴人即被告犯
    行明確，依刑事訴訟法第四百四十九條第一項前段、第四百五十條第一項、第四
    百五十四條第二項、刑法第三百二十一條第二項、第一項第三款、第二十六條前
    段、第四十一條第一項前段、第三十八條第一項第二款、罰金罰鍰提高標準條第
    二條規定，審酌被告素行、犯罪動機、目的、手段、所竊取財物價值及犯罪後態
    度等一切情狀，判處被告有期徒刑三月，並諭知如易科罰金，以三百元折算一日
    ，且將扣案之扳手三支宣告沒收，其認事用法並無違誤，量刑亦屬適當，上訴意
    旨仍以原審判刑過重云云，為無理由，應予駁回。
據上論斷，應依刑事訴訟法第四百五十五條之一第一項、第三項、第三百六十八條，
判決如主文。
本案經檢察官黃重鋼到庭執行職務。
中      華      民      國    九十二    年      十      月      九      日
                              臺灣板橋地方法院刑事第十三庭
                                  審判長法  官  王 復 生
                                        法  官  白 光 華
                                        法  官  徐 子 涵
右正本證明與原本無異。
不得上訴。
                                        書記官  彭 麗 紅
中      華      民      國     九十二     年     十     月      九      日


司法院資訊處製作；財團法人民間司法改革基金會備份。
